【裁判字號】    99,聲簡再,4
【裁判日期】    990423
【裁判案由】    聲請再審
【裁判全文】
臺灣桃園地方法院刑事裁定             99年度聲簡再字第4號
聲  請  人
即受判決人  甲○○
上列聲請人即被告因犯妨害公務等案件，不服本院合議庭中華民
國98年12月31日98年度交簡上字第335 號刑事確定判決，聲請再
審，本院裁定如下：
    主  文
再審之聲請駁回。
    理  由
一、聲請再審意旨略以：聲請人即被告甲○○前因犯妨害公務等
    案件，經本院簡易庭以98年度壢交簡字第2504號判決判處有
    期徒刑2 月、3 月，應執行有期徒刑4 月，聲請人不服，上
    訴後復經本院合議庭以98年度交簡上字第335 號判決上訴駁
    回而確定。惟聲請人並未被警察攔檢，也無妨害公務之事實
    ，承辦警員對聲請人之指控不實在，聲請人確實係冤枉的，
    原確定判決誤認聲請人涉犯公共危險及妨害公務之犯行，並
    進而論處罪刑，顯有違誤，為此聲請再審云云。
二、按有罪之判決確定後，因發現確實之新證據，足認受有罪判
    決之人應受無罪、免訴、免刑或輕於原判決所認罪名之判決
    者，為受判決人之利益，得聲請再審；又不得上訴於第三審
    法院之案件，其經第二審確定之有罪判決，如就足生影響於
    判決之重要證據漏未審酌者，亦得為受判決人之利益，聲請
    再審，刑事訴訟法第420 條第1 項第6 款、第421 條分別定
    有明文。次按，上開訴訟法第420 條第1 項第6 款規定所謂
    之「新證據」，係指該證據於事實審法院判決前已經存在，
    為法院、當事人所不知，不及調查斟酌，至其後始行發見，
    且就證據本身形式上觀察，固不以絕對不須經過調查程序為
    條件，但必須顯然可認為足以動搖原有罪確定判決，而為受
    判決人無罪、免訴、免刑或輕於原判決所認罪名之判決者為
    限。故受理聲請再審之最後事實審法院，應就聲請再審理由
    之所謂「新證據」，是否具備事實審判決前已經存在，為法
    院、當事人所不知，事後方行發見之「嶄新性」，及顯然可
    認足以動搖原有罪確定判決，應為無罪、免訴、免刑或輕於
    原判決罪名之「顯然性」二要件，加以審查，為判斷應否准
    予開始再審之準據（最高法院85年度臺抗字第308 號裁定意
    旨參照）。至於同法第421 條所謂「就足生影響於判決之重
    要證據漏未審酌」者，則以原確定判決漏未審酌已經提出之
    證據，且該項證據係屬足以影響判決結果之重要證據者而言
    ，始得裁定開始再審（最高法院19年抗字第8 號、40年台抗
    字第2 號判例要旨參照）。經查，本件聲請人僅泛稱承辦警
    員指控不實，應調閱路邊監視器以證明伊確無酒後駕車、妨
    害公務之犯行，並未提出任何新證據或新事實以供調查，且
    二審合議庭於審理程序中已當庭勘驗案發當日之錄影光碟，
    並於判決書詳敘其不予採納聲請人抗辯之理由，並無重要證
    據漏未審酌之情事可言。綜上，聲請人請求再審之理由，係
    就原審卷內已經存在且經調查之證據資料，再為爭執原確定
    判決之不當，或泛稱原確定判決認事用法存有違誤，卻未提
    出符合再審理由之證據資料，要與刑事訴訟法第420 條第1
    項各款、421 條所定之再審要件不符，是認其聲請再審為無
    理由，應予駁回，爰裁定如主文。
三、據上論斷，應依刑事訴訟法第434 條第1 項，裁定如主文。
中    華    民    國    99    年    4     月    23    日
                  刑事第五庭  審判長法  官  潘政宏
                                    法  官  江春瑩
                                    法  官  張詠晶
以上正本證明與原本無異。
不得抗告。
                                    書記官  王峻宏
中    華    民    國    99    年    5     月    5     日

司法院資訊處製作；財團法人民間司法改革基金會備份。
